臺灣高等法院刑事裁定
111年度抗字第742號
抗 告 人即
聲明異議人  張淑晶






上列抗告人即聲明異議人因聲明異議案件，不服臺灣新北地方法
院111年度聲字第519號，中華民國111年4月21日裁定，提起抗告
，本院裁定如下：
    主  文
抗告駁回。
    理  由
一、原裁定意旨略以：
  ㈠抗告人即聲明異議人張淑晶（下稱抗告人）因偽造文書案件
    ，經原審法院以108年度易字第727號判決判處有期徒刑8月
    ，上訴後，經本院以109年度上易字第1636號判決判處上訴
    駁回確定等情，有上開判決書及本院被告前案紀錄表附卷可
    稽。臺灣新北地方檢察署（下稱新北地檢署）檢察官依上開
    有罪之確定判決，以110年度執字第8265號分案執行，並以
    該署傳票通知抗告人應於民國110年10月20日10時到案，惟
    抗告人未遵期到案執行，檢察官乃於同日核發拘票執行拘提
    ，抗告人於同日17時為警在新北市中和區員山路、台新街口
    拘獲，並於同日將抗告人解送新北地檢署等情，有本院被告
    前案紀錄表、新北地檢110年執字第8256號刑事執行案件進
    行單1份、執行傳票送達證書3份、新北地檢檢察官拘票、司
    法警察報告、執行筆錄等在卷可參（見執行卷第79至122頁)
    。從而，檢察官係依上開確定判決之內容為指揮執行，並依
    法對於抗告人傳喚、拘提等行為，僅係依刑事訴訟法第469
    條為「刑罰執行前之強制處分」而已，屬執行前之先行程序
    ，依刑事訴訟法第484條、第486條規定及最高法院106年度
    台抗字第549號、110年度台抗字第859號、第1238號裁定意
    旨，非屬得聲明異議之標的。是抗告人就上開拘提過程聲明
    異議為無理由。
  ㈡抗告人固請求交付警方拘提過程之全程錄影光碟、貴重物品
    翻拍照云云，然本案抗告人經判決有罪之上開判決，業經確
    定在案，審判程序業已終結，已如前述，而抗告人於本件亦
    非「再審聲請人」，依前揭法文意旨，抗告人請求交付之前
    開卷證資料，依法自不得准許之，況原審法院亦無執行全卷
    及筆錄光碟，客觀上無從付與拘提全程之錄影光碟及翻拍照
    等資料，從而，其此部分之聲請亦無理由。至聲明異議意旨
    另請求協助暫停5手機門號、所綁定之信用卡及要求原審提
    供通話紀錄、消費明細云云，均非可得聲明異議之對象，原
    審無從併究，附此敘明。
  ㈢綜上所述，抗告人之聲明異議及閱卷之聲請，核均無理由，
    均應予駁回。
二、抗告意旨略以：
  ㈠抗告人為女性，於110年10月20日在板橋遭5名荷槍實彈之男
    性員警拘提，員警於拘提時壓住抗告人肩膀而有身體接觸，
    實為不妥。縱使員警當天係持拘票拘提抗告人，但應不及於
    抗告人車上特定物品〔包含5支手機、咖啡色女用手提袋（裡
    面有錢包、金融卡、信用卡、存摺等貴重物品）〕，警方應
    當場點交清楚，才不致產生糾紛，物品也應讓抗告人帶走，
    然5名員警對抗告人之請求置之不理，並直接對抗告人上手
    銬，抗告人為弱女子怎敵得過警方荷槍實彈？檢察官之執行
    指揮不當、執行過程違法。
　㈡抗告人手機中有驟逝亡母照片及錄影，彌足珍貴，且因抗告
    人父親年已96歲、癱瘓、被抗告人兄嫂趕出家門而生無可戀
    ，抗告人只能以亡母的錄影來鼓勵父親珍惜生命，然抗告人
    前開特定貴重物品迄今下落不明，只有勘驗員警當天拘提時
    之光碟才能釐清責任，為此抗告人聲請調取並勘驗當天拘提
    時之錄影光碟或其翻拍照片。
　㈢抗告人已於111年5月4日提出刑事再審聲請云云。
三、聲明異議部分：
　㈠按受刑人或其法定代理人或配偶以檢察官執行之指揮為不當
    者，得向諭知該裁判之法院聲明異議，刑事訴訟法第484條
    定有明文。又該條所稱之聲明異議，必須檢察官執行之指揮
    為不當者，始得為之，所謂檢察官執行之指揮不當，係指就
    執行之指揮違法及執行方法不當等情形而言。至檢察官對於
    受判決確定之受刑人傳喚、拘提、通緝，僅係依同法第469
    條為刑罰執行前之強制處分而已，屬執行前之先行程序，非
    可認係檢察官之執行指揮，自無對之聲明異議之餘地（最高
    法院110年度台抗字第859號、第1238號裁定意旨參照）。
　㈡經查，抗告人因偽造文書案件，經原審法院以108年度易字第
    727號判決判處有期徒刑8月，抗告人不服上訴後，經本院以
    109年度上易字第1636號判決駁回上訴確定，嗣新北地檢署
    檢察官依上開有罪確定判決，以110年度執字第8265號執行
    並以傳票通知抗告人應於110年10月20日10時到案，惟抗告
    人並未遵期到案執行，檢察官乃於同日核發拘票執行拘提，
    經警於110年10月20日17時，在新北市中和區員山路、台新
    街口拘提抗告人，並於同日將抗告人解送新北地檢署行等情
    ，有本院被告前案紀錄表、新北地檢署110年執字第8256號
    刑事執行案件進行單、新北地檢署送達證書、新北地檢署檢
    察官拘票、司法警察報告、執行筆錄、執行指揮書等件在卷
    可參（見執行卷第79至125頁；本院卷第19至61頁)，則新北
    地檢署檢察官依上開有罪確定判決，以110年執字第8256號
    執行指揮書執行，自屬有據。況檢察官係對於受判決確定之
    抗告人所為「傳喚」、「拘提」等行為，係依刑事訴訟法第
    469條所為刑罰執行前之強制處分行為，屬執行前之先行程
    序，自非得聲明異議之標的，抗告人據此指摘檢察官執行之
    指揮不當，尚非有據。
　㈢另本件檢察官之指揮執行僅係執行抗告人因上開偽造文書罪
    經判處確定之有期徒刑8月，並未就抗告人之隨身物品執行
    沒收或其他處分等情，有新北地檢署110年執字第8256號執
    行指揮書、執行筆錄及本院公務電話查詢紀錄表等件在卷可
    考（見執行卷第121至125頁；本院卷第69頁），則抗告人之
    隨身物品是否因遭警拘提而遺失，亦本非為得聲明異議之標
    的，抗告人一再陳述其遭警員拘提時，警員未同意其將隨身
    貴重物品〔包含5支手機、咖啡色女用手提袋（裡面有錢包、
    金融卡、信用卡、存摺等貴重物品）〕帶走之請求，且未協
    尋該等物品云云，而指摘檢察官的執行指揮不當、執行過程
    有違法，顯非有據。
四、聲請閱卷部分：　　
　㈠按「辯護人於審判中得檢閱卷宗及證物並得抄錄、重製或攝
    影。被告於審判中得預納費用請求付與卷宗及證物之影本。
    但卷宗及證物之內容與被告被訴事實無關或足以妨害另案之
    偵查，或涉及當事人或第三人之隱私或業務秘密者，法院得
    限制之。」刑事訴訟法第33條第1項、第2項定有明文，而依
    同法第429條之1第3項規定，上述被告得請求付與卷宗及證
    物之影本之規定，於受判決人聲請再審之情形，亦有所準用
    ，從而被告檢閱卷宗證物，以「審判程序中」或「再審聲請
    」為限。
  ㈡抗告人雖於聲明異議狀中請求交付警方拘提過程之全程錄影
    光碟、貴重物品翻拍照云云，嗣於抗告狀中亦請求交付警方
    拘提過程之錄影翻拍照片云云。然抗告人於111年2月24日提
    起本件交付卷證資料之聲請時，其並非「再審聲請人」，揆
    諸前揭說明，抗告人請求交付前開卷證資料，依法本不得准
    許之，原審因而以抗告人就此請求無據，而駁回抗告人之聲
    請，經核並無違誤。至於抗告人雖於原審裁定後，另行向原
    審法院提出再審之聲請，然其既已另行向原審法院提出再審
    之聲請，倘其有因再審之聲請而有交付前開卷證資料之請求
    ，自應另行向原審法院提出聲請，附此敘明。
五、綜上所述，原裁定駁回抗告人聲明異議及閱卷之聲請，並無
    違誤。抗告人仍執前詞提起抗告，指摘原審裁定不當，為無
    理由，應予駁回。
據上論斷，依刑事訴訟法第412條，裁定如主文。
中　　華　　民　　國　　111 　年　　9 　　月　　30　　日
                  刑事第二十三庭審判長法　官  許永煌
　　　　　　　　　　　　　　　　　    法　官  黃美文
　　　　　　　　　　　　　　　　　    法　官  雷淑雯
以上正本證明與原本無異。
如不服本裁定聲明異議部分，應於收受送達後5日內向本院提出
抗告狀。
其餘部分不得再抗告。
                                      書記官  林立柏
中　　華　　民　　國　　111 　年　　10　　月　　5 　　日